臺灣高雄地方法院刑事判決
110年度審易字第1366號
公  訴  人  臺灣高雄地方檢察署檢察官          
被      告  徐永豪


上列被告因竊盜案件，經檢察官提起公訴（110年度偵字第22999
號），本院判決如下：
    主  文
徐永豪犯竊盜罪，處拘役參拾日，如易科罰金，以新臺幣壹仟元
折算壹日。
    事  實
一、徐永豪於民國110年7月25日23時59分許，在高雄市○○區○○○
    路000號騎樓處，乘鄭淳仁將其所有之餐廳推車（下稱本案
    餐車）放置在該處且無人看管之際，其可預見本案餐車為他
    人所有且係暫時放置該處，竟仍意圖為自己不法之所有，基
    於竊盜之犯意，徒手竊取該本案餐車得手。嗣經鄭淳仁發現
    後報警處理，經警調閱監視器畫面，始循線查獲，並於同年
    9月7日，由徐永豪提出本案餐車供警扣案(已發還鄭淳仁)。
二、案經高雄市政府警察局新興分局報告臺灣高雄地方檢察署檢
    察官偵查起訴。
    理  由
壹、程序事項：
一、按被告以外之人於審判外之陳述，雖不符刑事訴訟法第159
    條之1至之4之規定，然經當事人於審判程序同意作為證據，
    法院審酌該言詞陳述或書面陳述作成時之情況，認為適當者
    ，亦得為證據，刑事訴訟法第159條之5第1項定有明文。本
    判決所引用具有傳聞證據性質之證據資料，已經檢察官、被
    告徐永豪於本院準備程序同意為證據使用（見本院卷第61頁
    ），且直至言詞辯論終結前亦未聲明異議，嗣於審判程序業
    經合法調查，本院審酌該證據作成之情況，既無違法取得情
    事，復無證明力明顯過低等情形，供做法院判斷事實之依據
    應屬適當，具有證據能力，而得採為認定事實之依據。
二、本判決所引用之非供述證據部分，查無違反法定程序取得之
    情形，依刑事訴訟法第158條之4規定反面解釋，均具證據能
    力。
貳、實體事項：　
一、訊據被告固坦承有於前揭時地將本案餐車自高雄市○○區○○○
    路000號騎樓處推走，且將本案餐車拿回家供自己使用之情
    事，惟堅決否認有何竊盜犯行，辯稱:案發當時乃防疫期間
    ，餐廳、旅館均不得營業，本案餐車放在騎樓處就像垃圾一
    樣，我認為那是垃圾，因此才將該餐車推走，至於你們想怎
    麼判就怎麼判，反正法院都是你們開的等語（見本院卷第39
    頁、67頁、69頁）。
二、經查：
  ㈠被告於110年7月25日23時59分許，在高雄市○○區○○○路000號
    騎樓處，將本案餐車自該騎樓處拉出後推走後，供己使用，
    業據被告於本院審理時供承在卷（見本院卷第39、63頁），
    復有本院勘驗監視器影像光碟所製作之筆錄、影像擷取畫面
    、監視器影像翻拍照片在卷可佐（見警卷第19至23頁、本院
    卷第71頁），而本案餐車為被害人鄭淳仁所有，被害人於11
    0年7月26日上午10時30分許發現本案餐車遭竊後，於該日下
    午15時8分許至高雄市政府警察局新興分局前金分駐所報案
    等情，業據被害人於警詢時證述明確（見警卷第7至8頁），
    嗣後本案餐車經警方循線於被告家中查獲，經由被告將本案
    餐車交予警方扣案，再返還予被害人乙情，有高雄市政府警
    察局新興分局前金分駐所扣押筆錄、扣押物品目錄表及贓物
    認領保管單在卷可憑（見警卷第12至18頁），故被告確有於
    前揭時、地，推走被害人所有之本案餐車後，置於自己實力
    支配之下當可認定。
　㈡被告固辯稱：本案餐車我認為是垃圾，是別人不要的，我才
    去撿回家自己用云云，顯然辯稱自己主觀上並無竊盜之犯意
    。然查：被告所竊之本案餐車，係置放在址設高雄市○○區○○
    ○路000號即康翰行旅外騎樓，上頭以帆布覆蓋遮掩，旁邊有
    放置一整排的腳踏車及機車等節，業據被害人鄭淳仁於警詢
    時證述明確（見警卷第7至8頁），並有監視器錄影畫面翻拍
    照片在卷可查（見警卷第19頁）。衡以本案餐車用帆布加以
    覆蓋，並非隨意棄置於路旁，且案發地點亦非垃圾場等一般
    供人堆置廢棄物之處所，被告應可輕易判斷該本案餐車現仍
    為他人所支配管領之物，客觀上亦難使人誤信該物係他人所
    棄置；且被告亦自承，其沒有錢買新的，將本案餐車推走乃
    為供己所用（見本院卷第65頁），代表本案餐車並無損壞或
    不堪使用之情。而被告為近70歲之成年人，自稱碩士畢業，
    屬高智識人士，亦具社會經驗，其將本案餐車取出推走時，
    就可知悉本案餐車功能正常，並非毫無市場價值可言，益徵
    被告顯難誤認本案餐車係他人拋棄、不堪使用之物；況被告
    若揣測本案餐車係他人棄置之物，無庸於大半夜之際，急忙
    將本案餐車推走，大可待翌日先行向附近住戶、餐廳多加詢
    問、確認之，被告捨而不為，逕予取走使用，足認被告主觀
    上應具不法所有意圖及竊盜故意甚明。被告前開所辯，顯係
    事後卸責之詞，不足採信。
　㈢按當事人、代理人、辯護人或輔佐人聲請調查之證據，法院
    認為不必要者，得以裁定駁回之。刑事訴訟法第163條之2第
    1項定有明文。查被告於準備程序中聲請調查案發期間是否
    為政府公告禁止餐廳營業期間，倘若係禁止營業期間，則該
    餐車就該認定為垃圾等語，然不論案發期間是否為政府公告
    之禁止餐廳營業期間，對於被害人就本案餐車具有所有權之
    事實並無影響，是被告所主張聲請調查證據部分，與本案之
    認事用法並無關連，被告上開調查證據之聲請，核與待證事
    實無重要關係，應予駁回，附此敘明。
三、綜上所述，本案事證明確，被告犯行堪以認定，應予依法論
    科。　　
參、論罪科刑：
一、核被告所為，係犯刑法第320條第1項竊盜罪。
二、爰審酌被告非無謀生能力，不思以正途獲取所需，僅為貪圖
    不法利益，遂恣意竊取他人之財物，侵害他人財產法益，並
    危害治安及社會信任，所為實屬不當；又被告犯後否認犯行
    ，態度不佳。惟考量被告無前科紀錄，素行良好，所竊得之
    本案餐車亦已返還被害人，被害人所受損害已降低；兼衡被
    告欲竊取供己使用之犯罪動機、徒手搬運之竊取手段、所竊
    財物價值約1萬2,000元而尚非甚微，暨其於自述之智識程度
    及家庭經濟狀況（見本院卷第67頁）等一切具體情狀，量處
    如主文所示之刑，並諭知易科罰金之折算標準，以資懲儆。
肆、沒收：
　　按犯罪所得，屬於犯罪行為人者，沒收之；犯罪所得已實際
    合法發還被害人者，不予宣告沒收或追徵，刑法第38條之1
    第1 項前段、第5 項分別定有明文。經查，被告所竊得之本
    案餐車1台，雖屬其犯罪所得，然業經被害人領回，有前引
    贓物認領保管單可證，既已實際合法發還告訴人，爰不予宣
    告沒收，附此敘明。　　　　　　　
據上論斷，應依刑事訴訟法第299條第1項前段，判決如主文。
本案經檢察官甘雨軒提起公訴，檢察官呂乾坤到庭執行職務。
中　　華　　民　　國　　111 　年　　5 　　月　　6 　　日
                  刑事第五庭    法　官  施君蓉
以上正本證明與原本無異。
如不服本判決應於收受送達後20日內向本院提出上訴書狀，並應
敘述具體理由；如未敘述上訴理由者，應於上訴期間屆滿後20日
內向本院補提理由書（均須按他造當事人之人數附繕本）「切勿
逕送上級法院」。
因疫情而遲誤不變期間，得向法院聲請回復原狀。
中　　華　　民　　國　　111 　年　　5 　　月　　6 　　日
                                書記官  陳建志
附錄論罪科刑法條：
刑法第320 條第1 項
意圖為自己或第三人不法之所有，而竊取他人之動產者，為
竊盜罪，處五年以下有期徒刑、拘役或五十萬元以下罰金。